# 验资中因亏损导致净资产小于注册资本的披露问题

提问人：cuihome 时间：2011-09-08 21:38:05
准则中规定因严重亏损导致净资产小于注册资本需要在报告中说明，如果是因不严重的亏损导致净资产低于注册资本是否可以不披露，未分配利润负数与实收资本的比例小于20%，是否属于严重亏损

回答人：chenyiwei
没有明确规定。不过遇到净资产小于实收资本的情况，在验资报告中说明一下这种情况，有助于CPA的风险控制，不会有什么坏处。